臺灣高等法院刑事判決
111年度上訴字第2143號
上  訴  人  
即  被  告  林其佑


選任辯護人  江宜蔚律師（法律扶助律師）
上列上訴人即被告因違反毒品危害防制條例案件，不服臺灣桃園
地方法院110年度訴字第794號，中華民國111年3月31日第一審判
決（起訴案號：臺灣桃園地方檢察署110年度偵字第3718號），
提起上訴，本院判決如下：
    主      文
上訴駁回。
    事實及理由
壹、本院審理範圍：依上訴人即被告林其佑（下稱被告）及其辯
    護人上訴書狀所載及本院審判中所述，其矢口否認犯罪，應
    係對原判決全部提起上訴，是本院乃就原判決之全部為審理
    ，合先敘明。
貳、經本院審理結果，認第一審以被告犯毒品危害防制條例第4
    條第6項、第2項之販賣第二級毒品未遂罪，依毒品危害防制
    條例第4條第6項、第2項、第18條第1項前段、第19條第1項
    、刑法第11條、第25條第2項、第47條第1項等規定，處有期
    徒刑6年6月，併宣告扣案如原判決附表編號1所示之物沒收
    銷燬、如同表編號2所示之物沒收（至如同表編號3所示之物
    與本案無關而未宣告沒收），核其認事、用法並無不當，量
    刑及關於沒收之決定亦屬妥適，應予維持，除原判決第7頁
    第10至11行「爰依上開規定加重其刑」後補充「（法定本刑
    為無期徒刑部分除外）」外，並引用第一審判決書所記載之
    事實、證據及理由（如附件）。又原判決係於最高法院刑事
    大法庭110年度台上大字第5660號裁定宣示前作成，故本院
    就原判決論處累犯部分只須依該裁定宣示前之原標準審查有
    無錯誤即可，且公訴檢察官於本院審理時已就被告構成累犯
    之事實及應加重其刑之事項，加以主張、舉證及說明，是本
    院就此部分亦予維持（惟為上開補充），而未採被告及辯護
    人請求不適用累犯加重規定之辯詞，附此敘明。
參、駁回上訴之理由
一、被告上訴意旨原略以：伊沒有要販賣甲基安非他命給警員李
    德訓，伊當時是要賣一般的冰糖給李德訓，扣案之甲基安非
    他命是李德訓從地上撿起來的，不是伊所有，李德訓雖證稱
    「甜」係坊間對於甲基安非他命之別稱，惟僅為其單方說法
    ，不足採信，且扣案之甲基安非他命包裝袋並無伊之指紋，
    可認伊並未涉入本件販賣毒品未遂之犯罪事實等語；嗣於本
    院準備程序時則改以：伊承認本件客觀經過，亦承認當時主
    觀上有要賣毒品給對方，但依對話紀錄顯示是警方主動向伊
    邀約購買毒品，犯意的挑發是警方，本件應屬不成立犯罪之
    陷害教唆等語，雖被告及辯護人稱不再援用原上訴理由，惟
    本院為審慎起見，仍將被告原上訴理由及嗣後改稱之內容皆
    作為其上訴意旨，並均予交代如後。
二、經查：
　㈠被告原上訴理由所陳情詞，業經被告及其辯護人於原審提出
    置辯。原審斟酌卷內各項事證後，認定：觀諸卷附被告與李
    德訓之對話紀錄，被告在網路錢街online聊天室內群組以暱
    稱「你爸給狗淦#0899」發言「你要找還是」等語，李德訓
    見狀遂以「甜一個多少」詢問被告，被告以「25」回應李德
    訓，經李德訓表示「我要2個」後，被告即要求李德訓透過L
    INE聯繫洽談交易，是其等雖未明確指出交易之內容、金額
    ，然以「甜」、「25」等模糊、隱晦之代稱，核與現今毒品
    交易者為降低查獲風險，盡可能不在對話中提及具體情事，
    而僅以彼此間心知肚明之暗語談論毒品交易之實務吻合，且
    證人李德訓於偵查及原審審理中證稱：伊記得群組內有人說
    要出甜，就是要販賣毒品，被告則是說「你要找還是」，所
    以伊加「你爸給狗淦#0899」為好友問他「甜一個多少」，
    「甜」就是坊間的暗語指「甲基安非他命」，「我要2個」
    是指要買2公克甲基安非他命等語，堪認被告與李德訓當時
    確係於網路上洽談毒品交易事宜；被告、李德訓嗣於民國11
    0年1月3日下午2時18分許，在桃園市○○區○○路000號碰面，
    李德訓將購毒款項交予被告後，被告即示意李德訓撿拾地上
    一坨衛生紙，經李德訓撿起打開發覺其內包裹之甲基安非他
    命1包，隨即表明身分並逮捕被告等節，業據證人李德訓於
    偵查及原審審理中證述詳細，復有刑案現場照片、桃園市政
    府警察局中壢分局扣押筆錄暨扣押物品目錄表所載之扣案物
    可資佐證，又扣案如原判決附表編號1所示之物，經鑑定檢
    出甲基安非他命成分乙節，有臺北榮民總醫院110年2月4日
    北榮毒鑑字第C0000000號鑑定書存卷可考，堪認李德訓當時
    自地上撿拾之物，即為扣案如原判決附表編號1所示之第二
    級毒品甲基安非他命無訛，亦可見被告當時係與李德訓進行
    販賣第二級毒品之交易；被告雖辯稱扣案之甲基安非他命非
    其所有，其未販賣甲基安非他命云云，辯護意旨亦稱衛生紙
    或扣案之甲基安非他命均未驗得被告指紋，無事證可認扣案
    之甲基安非他命為被告所有等語，然依證人李德訓前開證述
    可知，李德訓係依被告手指方向方發覺放置於地面上、由衛
    生紙包裹之甲基安非他命，而徵諸被告供稱：對方（指李德
    訓）問伊東西在哪裡，伊就隨意手往地下指了一下等語，可
    見被告係於李德訓詢問物品在哪後，方有指向地面上該坨衛
    生紙之舉動，除堪認被告係刻意以此迂迴之方式交付毒品以
    降低遭查緝風險外，亦可佐證李德訓之所以會撿拾該坨衛生
    紙，確係因被告之指示所致；再參以證人李德訓證述：當時
    被告所指的地方，除了那坨衛生紙以外，沒有其他東西，且
    伊撿起後，被告也沒表示說那個不是，到伊表明身分後，被
    告說東西不是伊放的等語，足徵被告最初對李德訓撿拾該坨
    衛生紙之舉動，並未有何反對或表示有異之情，在在足徵該
    包裹甲基安非他命1小包之衛生紙確係被告所放置，而為被
    告本案欲販賣予李德訓之毒品無誤，且縱扣案之甲基安非他
    命並未驗得被告之指紋，亦無從推翻原審前述認定；被告雖
    再辯稱其當時係要販賣冰糖，而非甲基安非他命云云，然依
    被告於原審訊問中稱：「甜」的東西是冰糖，對方要用（新
    臺幣，下同）5,000元買，伊就賣給他等語，若其欲販賣者
    僅為一般市售可得之冰糖，殊難想像會有人願以5,000元此
    顯逾行情之價格向被告購買，且被告後於原審審理中改稱：
    伊當時打算用50元賣一包冰糖等語，足見其就販售價格此一
    重要交易事項，供述前後歧異，況被告雖稱其係於露天網站
    上販賣冰糖，卻無法提供販售冰糖之網站頁面、向他人進貨
    之對話紀錄等相關資料，足證其此部分辯解無法採認；本案
    被告與李德訓間之毒品交易行為係屬有償交易，又衡以第二
    級毒品為法令嚴禁查緝之對象，販賣第二級毒品更事涉重典
    ，苟無利潤可圖，持有毒品者殊無甘冒重刑，輕易將所持有
    之毒品以原來取得之價、量讓與他人之可能，是堪認被告主
    觀上係基於營利意圖而為本次販賣第二級毒品之行為等情，
    已由原審論述綦詳（見原判決第3至6頁），核其認定並無違
    誤。被告再執其沒有要販賣甲基安非他命給李德訓云云為辯
    提起上訴，已被詳予駁斥如前，本案除證人李德訓之證述外
    ，尚有前述其他證據足佐，且被告既能想到以指向地面衛生
    紙此迂迴方式交付毒品以降低查緝風險，又怎會想不到避免
    直接在該衛生紙及毒品包裝袋上留下指紋之法（例如間隔手
    套或其他物品），是被告此部分上訴意旨自難憑採。
　㈡按刑法上所謂陷害教唆，係指行為人原無犯罪之意思，純因
    具有司法警察權者之設計誘陷，以唆使其萌生犯意，待其形
    式上符合著手於犯罪行為之實行時，再予逮捕者而言。此種
    「陷害教唆」，因行為人原無犯罪之意思，具有司法警察權
    者復伺機逮捕，係以不正當手段入人於罪，尚難遽認被陷害
    教唆者成立犯罪。至刑事偵查技術上所謂之「釣魚」者，則
    指對於原已犯罪或具有犯罪故意之人，司法警察於獲悉後為
    取得證據，以設計引誘之方式，佯與之為對合行為，使其暴
    露犯罪事證，待其著手於犯罪行為之實行時，予以逮捕、偵
    辦者而言。後者因犯罪行為人主觀上原即有犯罪之意思，倘
    客觀上又已著手於犯罪行為之實行時，自得成立未遂犯，與
    「陷害教唆」情形迥然有別（最高法院101年度台上字第325
    3號判決意旨參照）。依卷附對話紀錄所示，係群組內某人
    發言「出甜」，被告繼而發言「你要找還是」等語，李德訓
    見狀，始以「甜一個多少」詢問被告，被告以「25」回應李
    德訓，經李德訓表示「我要2個」後，被告即要求李德訓加L
    INE進一步洽談交易事宜（見偵字卷第67至69頁），而證人
    李德訓於偵查及原審審理中亦證稱：當時群組內有人說「出
    甜」，就是販賣毒品的意思，被告即「你爸給狗淦#0899」
    則是說「你要找還是」，所以伊加「你爸給狗淦#0899」為
    好友試著問他「甜一個多少」，「甜」就是坊間的暗語指「
    甲基安非他命」，「我要2個」是指要買2公克甲基安非他命
    等語（見偵字卷第149頁，原審卷第137頁），且被告於本院
    準備程序時不再爭執其要販賣毒品給對方之情，業如前述。
    審諸上開對話過程，以及被告於喬裝之員警詢問前，即已對
    其他群組成員所說「出甜」回應以「你要找還是」等語，可
    認被告主觀上原即有販賣第二級毒品之犯罪意思，而為本案
    犯行，故無被告及辯護人所稱「陷害教唆」之問題，被告此
    部分上訴意旨亦難為憑。
　㈢按刑事審判旨在實現刑罰權之分配的正義，故法院對有罪被
    告之科刑，應符合罪刑相當之原則，使輕重得宜，罰當其罪
    ，以契合社會之法律感情，此所以刑法第57條明定科刑時應
    審酌一切情狀，尤應注意該條所列10款事項以為科刑輕重之
    標準，俾使法院就個案之量刑，能斟酌至當；而量刑輕重係
    屬事實審法院得依職權自由裁量之事項，苟已斟酌刑法第57
    條各款所列情狀而未逾越法定刑度，不得遽指為違法（最高
    法院72年度台上字第6696號判決意旨參照）。查原判決業已
    審酌被告應知毒品戕害人之身心健康，且危害社會秩序，仍
    漠視毒品之危害性而為本案犯行，若其所為既遂，勢必助長
    毒品流通，應予非難；並衡酌其犯後態度及於本案陳述之狀
    況，復考量其本案販賣毒品之種類、數量及犯行幸為警及時
    查獲所生之危害程度，再兼衡其犯罪之動機、目的、手段、
    情節，及其自述高中肄業之智識程度、從事物流工作之生活
    狀況等一切情狀，量處前開刑度，應已充分斟酌被告之犯罪
    情節、所生危害、犯後態度及其個人狀況等節，依刑法第57
    條各款事項而為量刑，經核原審所處之刑並無濫用裁量權、
    違反罪刑相當原則等違法或不當情形；又縱將被告上訴後將
    原先「販賣冰糖」之抗辯改為「陷害教唆」之抗辯，暨被告
    於本院審理時所述其家庭狀況（見本院卷第102頁）等情亦
    一併納入考量，仍不足以動搖原審所為量刑之妥適性，而應
    予維持，且依本案被告之犯罪經過及情狀，難謂有何縱科以
    最低刑度猶嫌過重之顯可憫恕或情輕法重情形，而無從再依
    刑法第59條規定酌減其刑。
三、綜上所述，原判決（含前開補充部分）之認事、用法、量刑
    及關於沒收之決定均無不合；被告上訴為無理由，應予駁回
    。
據上論斷，應依刑事訴訟法第368條、第373條，判決如主文。
本案經檢察官王文咨提起公訴，被告上訴後，檢察官賴正聲到庭
執行職務。
中　　華　　民　　國　　111 　年　　8 　　月　  9　   日
                  刑事第四庭    審判長法  官  陳筱珮
                                      法  官  柯姿佐
                                      法  官  吳元曜
以上正本證明與原本無異。
如不服本判決，應於收受送達後20日內向本院提出上訴書狀，其
未敘述上訴之理由者並得於提起上訴後20日內向本院補提理由書
（均須按他造當事人之人數附繕本）「切勿逕送上級法院」。
                                      書記官  黃亮潔
中　　華　　民　　國　　111 　年　　8 　　月　　9 　　日
附錄本案論罪科刑法條： 
毒品危害防制條例第4條
製造、運輸、販賣第一級毒品者，處死刑或無期徒刑；處無期徒
刑者，得併科新臺幣3千萬元以下罰金。
製造、運輸、販賣第二級毒品者，處無期徒刑或10年以上有期徒
刑，得併科新臺幣1千5百萬元以下罰金。
製造、運輸、販賣第三級毒品者，處7年以上有期徒刑，得併科
新臺幣1千萬元以下罰金。
製造、運輸、販賣第四級毒品者，處5年以上12年以下有期徒刑
，得併科新臺幣5百萬元以下罰金。
製造、運輸、販賣專供製造或施用毒品之器具者，處1年以上7年
以下有期徒刑，得併科新臺幣1百50萬元以下罰金。
前五項之未遂犯罰之。
附件：臺灣桃園地方法院110年度訴字第794號刑事判決
臺灣桃園地方法院刑事判決              110年度訴字第794號
公　訴　人　臺灣桃園地方檢察署檢察官  
被　　　告　林其佑　男　民國00年0月00日生
　　　　　　　　　　身分證統一編號：Z000000000號
　　　　　　　　　　住桃園市○鎮區○○路000巷0號2樓
　　　　　　　　　 （現於法務部○○○○○○○○○○○執
                     行中）
選任辯護人　楊宗翰律師(法扶律師)　　　　　
上列被告因違反毒品危害防制條例案件，經檢察官提起公訴（11
0年度偵字第3718號），本院判決如下：
    主  文
林其佑犯販賣第二級毒品未遂罪，累犯，處有期徒刑陸年陸月。
扣案如附表編號一所示之物沒收銷燬；如附表編號二所示之沒收
。
    事  實
一、林其佑知悉甲基安非他命為毒品危害防制條例第2條第2項第
    2款所列管之第二級毒品，不得持有、販賣，仍基於販賣第
    二級毒品以營利之犯意，於民國109月12日26日凌晨0時49分
    許，在網路錢街online聊天室內群組以暱稱「你爸給狗淦#0
    899」發言「你要找還是」之販毒訊息，吸引有施用毒品需
    求者與之聯繫。適有桃園市政府警察局中壢分局警員李德訓
    查覺有異，遂喬裝購毒者與林其佑聯繫，雙方嗣透過LINE通
    訊軟體洽談交易事宜並約定碰面交易。後林其佑於110年1月
    3日下午2時18分許抵達交易地點桃園市○○區○○路000號，與
    李德訓談妥以新臺幣4,000元（起訴書原記載為4,500元，經
    檢察官當庭更正）之價格販賣甲基安非他命1包（驗餘重量5
    .6950公克）。待李德訓交付4,000元之款項予林其佑後，林
    其佑即示意李德訓撿取地上一坨衛生紙，經李德訓撿拾打開
    衛生紙發覺其內包裹之甲基安非他命1包時，隨即表明警察
    身分並逮捕林其佑而未遂，並扣得附表所示之物。
二、案經桃園市政府警察局中壢分局報告臺灣桃園地方檢察署檢
    察官偵查起訴。
    理  由
壹、程序方面
一、證人即員警李德訓於偵查中之證述，具有證據能力：
　㈠按被告以外之人於偵查中向檢察官所為之陳述，除顯有不可
    信之情況者外，得為證據，是上開規定已揭示被告以外之人
    於偵查中向檢察官所為之陳述，原則上有證據能力，僅於顯
    有不可信之情況者，始例外否定其得為證據。則被告如未主
    張並釋明顯有不可信之情況時，檢察官自無須再就無該例外
    情形為舉證。本案被告、辯護人固爭執證人李德訓於偵查中
    之證述屬傳聞證據，應不具證據能力等語（見本院110年度
    訴字第794號卷【下稱本院卷】第105頁）。然證人李德訓於
    偵查中所為之陳述，係經檢察官告以具結之義務及偽證之處
    罰，並由其以證人身分具結後所為，已足擔保其證述之真實
    性，且亦無證據顯示李德訓作證時，係於遭受強暴、脅迫、
    詐欺、利誘等外力干擾情形，或在影響其心理狀況，致妨礙
    其自由陳述等顯不可信之情況下所為，是客觀上並無顯不可
    信之情況。且被告及辯護人並未具體指摘李德訓於偵查中之
    證述，究有何特別不可信之處，自應認李德訓以證人身分於
    偵查中所為之證述，具有證據能力。
　㈡且李德訓業經本院以證人身分於審理中傳喚到庭作證，而賦
    予被告、辯護人對質詰問之機會，已合法踐行調查程序，是
    其於偵查中之證述，自得做為證據。被告及辯護人爭執此部
    分陳述之證據能力，應無所據。　
二、本判決以下所引用之非供述證據，均與本件事實具有自然關
    聯性，且核屬書證、物證性質，又查無事證足認有違背法定
    程序或經偽造、變造所取得等證據排除之情事，復經本院依
    刑事訴訟法第164條、第165條踐行物證、書證之調查程序，
    況檢察官、被告及辯護人對此部分之證據能力亦均不爭執，
    是堪認均具有證據能力。
貳、實體方面
一、認定犯罪事實所憑之證據及理由：
　  訊據被告固坦承有在網路錢街online聊天室內群組以暱稱「
    你爸給狗淦#0899」發言「你要找還是」等語，進而與李德
    訓相約於110年1月3日下午2時18分許，在桃園市○○區○○路00
    0號碰面等情，惟矢口否認有何販賣第二級毒品之犯行，辯
    稱：伊沒有要販賣甲基安非他命，伊當時是要賣一般的冰糖
    給李德訓，扣案之甲基安非他命是李德訓從地上撿起來，不
    是伊的等語。經查：
　㈠被告於109年12月26日凌晨0時49分許，在網路錢街online聊
    天室內群組以暱稱「你爸給狗淦#0899」發言「你要找還是
    」等語，李德訓見狀遂詢問被告「甜一個多少」，經被告回
    應「25」後，李德訓即稱「我要2個」，被告再以「嗯，加
    賴聊0000000000」等語回應李德訓後，李德訓、被告即透過
    LINE通訊軟體相約於桃園市○○區○○路000號碰面等情，為被
    告所是認，核與證人李德訓於偵查及本院審理中之證述情節
    相符，並有網路錢街online聊天室之擷取圖片、LINE對話紀
    錄擷取圖片等在卷可憑（見臺灣桃園地方檢察署110年度偵
    字第3718號卷【下稱偵卷】第67至69頁、第71頁），是此部
    分堪以認定。
　㈡又衡酌買賣毒品係非法交易，具隱密性，毒品交易者為免遭
    查緝風險，常以買賣雙方始知或隱晦不明之用語，替代毒品
    交易之重要訊息（如種類、數量、金額），此與社會大眾一
    般認知無違，復為本院辦理販賣毒品案件職務上所知悉。觀
    諸卷附被告與李德訓之對話紀錄（見偵卷第67至68頁），李
    德訓先以「甜一個多少」詢問被告，被告隨即意會而以「25
    」回應李德訓，經李德訓表示「我要2個」後，被告即要求
    李德訓透過LINE聯繫洽談交易。是其等雖未明確指出交易之
    內容、金額，然以「甜」、「25」等模糊、隱晦之話語代稱
    ，核與現今毒品交易者為降低查獲風險，盡可能不在對話中
    提及具體情事，而僅以彼此間心知肚明之暗語談論毒品交易
    之實務吻合。且證人李德訓於偵查及本院審理中亦證稱：伊
    記得群組內有人說要出甜，就是要販賣毒品，被告則是說「
    你要找還是」，所以伊加「你爸給狗淦#0899」為好友問他
    「甜一個多少」，「甜」就是坊間的暗語指「甲基安非他命
    」，「我要2個」是指要買2公克甲基安非他命等語（見偵卷
    第149頁、本院卷第137至138頁）。綜上堪認被告與李德訓
    當時確係於網路上洽談毒品交易事宜。
　㈢且被告、李德訓嗣於110年1月3日下午2時18分許，在桃園市○
    ○區○○路000號碰面，李德訓將購毒款項交予被告後，被告即
    示意李德訓撿拾地上一坨衛生紙，經李德訓撿起打開發覺其
    內包裹之甲基安非他命1包（即附表編號1所示之物），隨即
    表明身分並逮捕被告等節，業據證人李德訓於偵查及本院審
    理中證稱：伊和對方約碰面，到達現場時，被告已經到了，
    伊拿錢給被告，被告指地上一包白色衛生紙，伊打開看發現
    是白色結晶體，就表明身分是警察；當時那一小包是放在地
    上，離被告站的位置很近，且事後經鑑定確實是甲基安非他
    命，伊當時是要和被告買毒品，被告也知道；而扣案的甲基
    安非他命就是當時伊從地上撿起來的衛生紙裡面所包的那包
    毒品等語詳細（見偵卷第149至150頁、本院卷137至144頁）
    。復有刑案現場照片、桃園市政府警察局中壢分局扣押筆錄
    暨扣物品目錄表所載之扣案物可資佐證（見偵卷第59至63頁
    、第70頁、第73至74頁）。又扣案如附表編號一所示之物，
    經鑑定檢出甲基安非他命成分乙節，有臺北榮民總醫院110
    年2月4日北榮毒鑑字第C0000000號鑑定書存卷可考（見偵卷
    第133頁），堪認李德訓當時自地上撿拾之物，即為扣案如
    附表一所示之第二級毒品甲基安非他命無訛，亦可見被告當
    時係與李德訓進行販賣第二級毒品之交易。
　㈣被告雖辯稱扣案之甲基安非他命非其所有，其未販賣甲基安
    非他命云云；辯護意旨亦稱衛生紙或扣案之甲基安非他命均
    未驗得被告指紋，無事證可認扣案之甲基安非他命為被告所
    有等語。然依證人李德訓前開證述可知，李德訓係依被告手
    指方向方發覺放置於地面上、由衛生紙包裹之甲基安非他命
    。而徵諸被告供稱：對方（指李德訓）問伊東西在哪裡，伊
    就隨意手往地下指了一下等語（見本院卷第101頁），可見
    被告係於李德訓詢問物品在哪後，方有指向地面上該坨衛生
    紙之舉動，除堪認被告係刻意以此迂迴之方式交付毒品以降
    低遭查緝風險外，亦可佐證李德訓之所以會撿拾該坨衛生紙
    ，確係因被告之指示所致。換言之，扣案之甲基安非他命1
    包既以衛生紙包裹，外觀上無從知悉其內有藏有毒品，若非
    經由被告指引，李德訓當無可能無端去撿拾該坨衛生紙。再
    參以證人李德訓證述：當時被告所指的地方，除了那坨衛生
    紙以外，沒有其他東西，且伊撿起後，被告也沒表示說那個
    不是，到伊表明身分後，被告說東西不是伊放的等語（見本
    院卷第143頁），足徵被告最初對李德訓撿拾該坨衛生紙之
    舉動，並未有何反對或表示有異之情，在在足徵該包裹甲基
    安非他命1小包之衛生紙確係被告所放置，而為被告本案欲
    販賣予李德訓之毒品無誤。且縱扣案之甲基安非他命並未驗
    得被告之指紋，亦無從推翻本院前述之認定。是被告辯稱扣
    案之甲基安非他命非其所有云云，顯為事後脫罪之詞，其此
    部分辯解與辯護意旨所指情詞，均無可採。
　㈤被告雖再辯稱其當時係要販賣冰糖，而非甲基安非他命云云
    。然依被告於本院110年1月3日訊問中稱：「甜」的東西是
    冰糖，對方要用5,000元買，伊就賣給他等語（見偵卷第142
    至143頁）；若其欲販賣者僅為一般市售可得之冰糖，殊難
    想像會有人願以5,000元此顯逾行情之價格向被告購買。且
    被告後於本院審理中改稱：伊當時打算用50元賣一包冰糖等
    語（見本院卷第152頁），足見其就販售價格此一重要交易
    事項，供述前後歧異。況被告雖稱其係於露天網站上販賣冰
    糖，卻無法提供販售冰糖之網站頁面、向他人之進貨之對話
    紀錄等相關資料（見本院卷第103至104頁），足證其此部分
    辯解僅為卸責之託詞，無法採認。
　㈥按我國法令對販賣毒品者臨以嚴刑，惟毒品仍無法禁絕，其
    原因實乃販賣毒品存有巨額之利潤可圖，故販賣毒品者，如
    非為巨額利潤，必不冒此重刑之險，是以有償交易毒品者，
    除非另有反證證明其出於非圖利之意思而為，概皆可認其係
    出於營利之意而為（最高法院93年度台上字第1651號、87年
    度台上字第3164號判決意旨參照）。本案被告與李德訓間之
    毒品交易行為係屬有償交易，又衡以第二級毒品為法令嚴禁
    查緝之對象，販賣第二級毒品更事涉重典，苟無利潤可圖，
    持有毒品者殊無甘冒重刑，輕易將所持有之毒品以原來取得
    之價、量讓與他人之可能，是堪認被告主觀上係基於營利之
    意圖而為本次販賣第二級毒品之行為。
　㈦綜上，被告所辯各節及辯護意旨均無足採。本件事證已臻明
    確，被告犯行堪以認定，應依法論科。
二、論罪科刑：
　㈠按甲基安非他命屬毒品危害防制條例第2條第2項第2款所定之
    第二級毒品，不得持有、販賣。又按刑法上關於販賣罪，祇
    要被告本身原有販賣之故意，且已著手於販賣行為之實行，
    即應分別情形論以販賣既遂或未遂。倘對造無買受之真意，
    為協助警察辦案、非法奪取買賣標的物或為其他目的而佯稱
    購買，雖事實上不能真正完成買賣，但被告原來既有販賣之
    故意，且已著手於販賣行為，仍應論以販賣罪之未遂犯（最
    高法院102年度台上字第373號判決意旨參照）。查，本案係
    員警李德訓於網路聊天室發覺被告所留暗示販賣毒品之訊息
    ，乃與被告聯繫佯稱購毒並相約交易，進而查獲本案犯行等
    情，業如上述，堪認被告本即有販賣第二級毒品之故意，且
    已著手實行販賣之行為，然因李德訓為辦案所需而無購買第
    二級毒品之真意，致不能真正完成販賣行為，而屬未遂。
  ㈡是核被告所為，係犯毒品危害防制條例第4條第6項、第2項之
    販賣第二級毒品未遂罪。被告為販賣而持有甲基安非他命之
    低度行為，應為販賣之高度行為所吸收，不另論罪。
  ㈢刑之加重、減輕事由：
  ⒈累犯部分：
    被告因施用毒品案件，經本院以109年度壢簡字第735號判決
    處有期徒刑2月確定，並於109年11月3日徒刑執行完畢出監
    等情，有臺灣高等法院被告前案紀錄表附卷足按（見本院卷
    第17至25頁），是其於受徒刑之執行完畢後，5年以內故意
    再犯本案有期徒刑以上之罪，核屬累犯。復參酌司法院釋字
    第775號解釋意旨，審酌被告前案所犯之施用毒品案件，與
    本案所犯販賣毒品案件，均同屬違反毒品危害防制條例案件
    ，一併衡酌被告本案犯罪情節，認適用刑法第47條第1項規
    定加重其刑，並無罪刑不相當之情事，爰依上開規定加重其
    刑。
  ⒉減輕事由：
    被告客觀上已著手實施販賣毒品之行為，然因李德訓自始即
    不具購買之真意，事實上不能真正完成交易而不遂，為未遂
    犯，爰依刑法第25條第2項之規定，按既遂犯之刑減輕之。
    並依法先加後減之。
  ㈣本院審酌被告應知毒品戕害人之身心健康，且危害社會秩序
    ，仍漠視毒品之危害性而為本案犯行，若其所為既遂，勢必
    助長毒品流通，應予非難；並衡酌其犯後始終否認犯行之犯
    後態度，而斟酌其於本案陳述之狀況，復考量其本案販賣毒
    品之種類、數量及犯行幸為警及時查獲所生之危害程度，再
    兼衡其犯罪之動機、目的、手段、情節，及其於本院審理中
    自述高中肄業之智識程度、從事物流工作之生活狀況等一切
    情狀（見本院卷第153頁），量處如主文所示之刑。　　
三、沒收部分：
  ㈠扣案如附表編號1所示之物，經鑑驗檢出甲基安非他命成分乙
    節，業如上述，核屬第二級毒品，應依毒品危害防制條例第
    18條第1項前段規定，不問屬於犯罪行為人與否，宣告沒收
    銷燬；另盛裝上開毒品之包裝袋，因沾附有該盛裝之毒品而
    難以完全析離，復無析離之必要與實益，應當整體視為毒品
    宣告沒收銷燬；至鑑驗耗盡之毒品已滅失，自無庸再宣告沒
    收銷燬，附此敘明。
  ㈡扣案如附表編號2所示之SAMSUNG A30手機1支（含門號000000
    0000號SIM卡1張），為被告所有，並供其與李德訓聯繫本案
    交易事宜所用等節，業經被告供述在卷（見本院卷第149頁
    至150頁），爰依毒品危害防制條例第19條第1項之規定，不
    問屬於犯罪行為人與否，宣告沒收。
  ㈢至扣案如附表編號3所示之手機，被告已陳明係其私人所使用
    ，而與本案犯行無關等語明確（見本院卷第150頁)，卷內復
    無事證可認上開手機確與被告本案犯行具有關聯，爰不予宣
    告沒收。
據上論斷，應依刑事訴訟法第299條第1項前段，毒品危害防制條
例第4條第6項、第2項、第18條第1項前段、第19條第1項，刑法
第11條、第25條第2項、第47條第1項，判決如主文。
本案經檢察官王文咨提起公訴，檢察官劉哲名到庭執行職務。
中　　華　　民　　國　　111 　年　　3 　　月　　31　　日
                  刑事第四庭    審判長法  官  黃柏嘉
                                      法  官  張家豪
                                      法  官  陳韋如
以上正本證明與原本無異。
如不服本判決應於收受判決後20日內向本院提出上訴書狀，並應
敘述具體理由。其未敘述上訴理由者，應於上訴期間屆滿後20日
內向本院補提理由書(均須按他造當事人之人數附繕本)「切勿逕
送上級法院」。
                                      書記官　劉貞儀
中　　華　　民　　國　　111 　年　　3 　　月　　31　　日
附錄本案論罪科刑法條全文：
製造、運輸、販賣第一級毒品者，處死刑或無期徒刑；處無期徒
刑者，得併科新臺幣三千萬元以下罰金。
製造、運輸、販賣第二級毒品者，處無期徒刑或十年以上有期徒
刑，得併科新臺幣一千五百萬元以下罰金。
製造、運輸、販賣第三級毒品者，處七年以上有期徒刑，得併科
新臺幣一千萬元以下罰金。
製造、運輸、販賣第四級毒品者，處五年以上十二年以下有期徒
刑，得併科新臺幣五百萬元以下罰金。
製造、運輸、販賣專供製造或施用毒品之器具者，處一年以上七
年以下有期徒刑，得併科新臺幣一百五十萬元以下罰金。
前五項之未遂犯罰之。

附表：
編號 項目 數量 說明 1 甲基安非他命（含包裝袋） 1包 驗前毛重6.7703公克，驗前淨重6.29公克，取0.5950公克鑑定用罄，驗餘淨重5.6950公克；檢出第二級毒品甲基安非他命成分（參臺北榮民總醫院110年2月4日北榮毒鑑字第C0000000號鑑定書，見偵卷第133頁） 2 SAMSUNG A30手機（含門號0000000000號SIM 卡1張） 1支 供被告與李德訓聯繫本案交易事宜之用。 3 SAMSUNG J4手機 1支 無證據可認與被告本案犯行所有關聯。